臺灣桃園地方法院刑事判決
110年度審訴字第982號
公  訴  人  臺灣桃園地方檢察署檢察官 
被      告  蕭宜芬



選任辯護人  張祐誠律師
            魏雯祈律師
上列被告因偽造文書等案件，經檢察官提起公訴（110年度調偵
字第28號），被告於本院準備程序中，就被訴事實為有罪之陳述
，經本院告知簡式審判程序意旨，並聽取當事人及辯護人之意見
後，本院合議庭裁定改由受命法官獨任依簡式審判程序審理，判
決如下：
    主  文
蕭宜芬犯如附表一、二所示之罪，各處如附表一、二主文欄所示
之刑及沒收。前開各罪所處之刑，不得易科罰金部分，應執行有
期徒刑貳年拾月；得易科罰金部分，應執行有期徒刑陸年，如易
科罰金，以新臺幣壹仟元折算壹日。 
    事  實
一、蕭宜芬自民國105年5月20日起至109年9月21日止，在址設桃
    園市○○區○○路000巷0號5樓川耘工程技術顧問有限公司（下
    稱川耘公司）擔任會計出納人員，負責每月為川耘公司員工
    結算員薪資、獎金、交通費，詎蕭宜芬於任職公司期間，竟
    意圖為自己不法之所有，分別基於詐欺取財及行使變造私文
    書之犯意，利用每月應發員工上開費用之機會，分別於附表
    一、二所示取款日期前某日，先於第一商業銀行（下稱第一
    銀行）取款憑條填載如附表一、二所示應領金額欄內所載之
    款項，待川耘公司負責人楊式昌在該取款憑條蓋用川耘公司
    之公司及負責人印章後，復分別於附表一、二所載之取款日
    期，在川耘公司上址辦公室內，在各該取款憑條上以加填「
    仟」、「萬」或「拾萬」等數字方式而填載如附表一、二提
    領金額欄所載之提領金額而變造各該取款憑條，並持之交付
    予不知情之如附表一、二所示第一銀行所屬分行行員而行使
    ，使各該等分行行員誤以為各次提款金額係如附表一、二提
    領金額欄所載之金額而陷於錯誤，遂各交付如附表一、二提
    領金額欄所載之提領金額予蕭宜芬，蕭宜芬因而各詐得如附
    表一、二溢領金額欄所載之款項，足生損害於川耘公司及第
    一銀行對於客戶存款管理之正確性。
二、案經蕭宜芬自首暨川耘公司訴由臺灣桃園地方法院檢察署檢
    察官偵查起訴。
　　理  由
一、上開事實，業據被告蕭宜芬於偵訊及本院準備程序及審理時
    均坦承不諱（見臺灣桃園地方檢察署109年度他字第6537號
    卷【下稱6537號卷】第125至126頁、第135至137頁、本院卷
    第95至101頁、第237至241頁），核與證人即告訴人川耘公
    司之代表人楊式昌於偵訊及本院證述之情節相符（見他字卷
    第135至137頁、110年度調偵字第28號卷一第53至56頁、本
    院卷第95至101頁、第237至241頁），並有告訴人川耘公司
    之第一銀行存摺交易明細（見6537號卷第9至119頁）、如附
    表一、二所示第一銀行取款憑條、存款存根聯、告訴人之轉
    帳傳票、收支傳票（110年度調偵字第28號卷二第5至487頁
    、卷三第7至555頁）、被告簽立之悔過書、面額各為200萬
    元、97萬7119元、300萬元、200萬元之本票影本（見臺灣桃
    園地方檢察署109年度他字第7750號卷第21至25頁）、第一
    商業銀行鳳山分行111年2月21日一鳳山字第00018號函附交
    易明細（見本院卷第135至169頁）、第一商業銀行東門分行
    111年2月21日一東門字第00033號函附帳戶資金往來明細（
    見本院卷第171至205頁）、第一商業銀行灣內分行111年2月
    21日一灣內字第00036號函附交易明細（見本院卷第211至23
    3頁）、第一商業銀行桃園分行111年2月24日一桃園字第000
    46號函附交易往來明細（見本院卷第243至293頁、第295至4
    67頁），足認被告上開任意性自白與事實相符，堪以採信。
    是本案事證明確，被告犯行洵堪認定，應依法論科。
二、論罪科刑：
（一）按刑法上之侵占罪係以意圖為自己或第三人不法之所有，
      擅自處分自己持有他人所有之物，或變易持有之意思為所
      有之意思而逕為所有人行為，為其成立要件，故行為人侵
      占之物，必先有法律或契約上之原因在其合法持有中者為
      限，否則，如其持有該物，係因詐欺、竊盜或其他非法原
      因而持有，縱其加以處分，自不能論以該罪（最高法院92
      年度臺上字第1821號裁判意旨可資參照）。經查，被告係
      分別變造取款憑條上如附表一、二應領金額欄所載之款項
      後，持之向附表一、二所示第一銀行所屬分行行使，致各
      該等分行不知情之行員陷於錯誤，誤以為被告各次提款金
      額係如附表一、二提領金額欄所載之金額，遂各交付如附
      表一、二所載之提領金額予被告，被告因而各詐得如附表
      一、二溢領金額欄所載之款項，是被告就各次所溢領之款
      項，各係以詐欺之方式取得，而非基於法律或契約之原因
      合法持有該等款項，是被告此部分所為係與侵占罪之構成
      要件有間。是核被告就附表一編號1至68、附表二編號1至
      74各次犯行所為，均係犯刑法第339條第1項詐欺取財罪（
      共142罪）、同法第216條、第210條行使變造私文書罪（
      共142罪）。又被告上開變造取款憑條後復持以行使，其
      變造私文書之低度行為，應為行使變造私文書之高度行為
      所吸收，均不另論罪。再被告就上開犯行，均係以一行為
      同時觸犯詐欺取財及行使變造私文書二罪，為想像競合犯
      ，均應依刑法第55條規定，從一重之行使變造私文書罪處
      斷。至公訴意旨認被告就附表一、二所為，均係犯刑法第
      336條第2項業務侵占罪，容有未洽，惟其起訴之基本事實
      同一，且經本院當庭告知詐欺取財罪之罪名及刑度（本院
      卷第237頁），並已給予被告充分答辯之機會，本院自得
      依法變更起訴法條而為審理。 
（二）次按接續犯乃行為人之數行為，於同一或密切接近時、地
      實行，侵害同一法益，而其各行為之獨立性極為薄弱，依
      一般社會健全觀念，難以強行分開，且在刑法評價上，以
      視為數個舉動之接續作為，合為包括之一行為，較為合理
      者而言。如行為人先後數行為，在客觀上係逐次實行，侵
      害數個同性質之法益，其每一前行為與次行為，依一般社
      會健全觀念，在時間差距上，可以分開，在刑法評價上，
      各具獨立性，每次行為皆可獨立成罪，自應按照其行為之
      次數，一罪一罰。又刑法修正廢止連續犯之規定後，除具
      有複次行為外觀之接續犯、集合犯仍為一罪評價外，各複
      次行為當本於一行為一罪一罰之原則予以論處（最高法院
      105年度台上字第2468號判決要旨參照）。本件被告所犯
      如附表一、二所示之詐欺取財罪、行使變造私文書罪，本
      質上並非必然具有複次性，立法者亦無兼包含攝、聚多成
      一之擬制意思，社會通念尤難容忍一再違犯。查被告於本
      院準備程序時稱：「……我是針對公司員工需要支領交通費
      、獎金這些小額金額的部分，我會請楊式昌就取款憑條蓋
      章，這些取款條我放在手邊，我如果該月份有資金需求，
      我就會去取該取款條的錢，並在取款條的提款金額欄位變
      造取款金額，就差額的部分就是自己使用，我讓楊式昌簽
      取款條的時候，取款條上的日期都是空白的，我缺錢的時
      候再決定取款日期要押哪一天，起訴書附表一、二都是這
      樣的情形，起訴書附表一、二提領金額之欄位，要如何決
      定是看我當時缺錢的金額差多少再決定取款條上之提款金
      額要改成多少。」，從而，被告以事實欄所載方式分別變
      造事實欄所示之取款憑條，再持之以行使，皆係被告因陸
      續所生之資金需求，而分別起意所為，並因各次之資金需
      求額度不同，而異其於取款憑條所填載如附表一、二提款
      金額欄所載之提款金額而為歷次之變造行為，可見被告如
      附表一、二所為各次變造取款條並持之行使之行為客觀上
      可以明顯區分，故被告於事實欄所為如附表一、二所示之
      各次犯行無從認係單一犯罪事實之接續實行，是被告就附
      表一編號1至68、附表二編號1至74所示之犯行，其犯意各
      別，行為互殊，應分論併罰之。起訴書認應係接續犯，容
      有誤會，此部分業經公訴檢察官以補充理由書更正，附此
      敘明。
（三）按對於未發覺之罪自首而受裁判者，得減輕其刑。但有特
      別規定者，依其規定，刑法第62條之規定甚明。再犯罪者
      之自首動機，有出於內心悔悟者，有由於情勢所迫者，亦
      有基於預期邀獲刑之必減之寬典者，不一而足。為避免故
      意犯罪者恃以犯罪，或過失犯罪者，急往自首，而坐令損
      害擴展之情形，94年2月2日修正公布之現行刑法第62條關
      於自首減刑規定，已修正為得減輕其刑，係立法者賦予審
      判者之裁量權，由法院視個案具體情狀，諸如自首之時機
      、動機、是否出於主動、對偵辦犯罪之助益等各項情況，
      以決定減輕其刑與否，讓真誠悔悟者可獲減刑自新機會，
      狡黠陰暴之徒亦無所逞其僥倖，以符公平（最高法院110
      年度台上字第2722號判決意旨參照）。查被告於有偵查犯
      罪職權之機關或公務員發覺前，於109年8月7日具狀向臺
      灣桃園地方檢察署(下稱桃園地檢署)自首就如附表一編號
      1、2、4至7、9至17、20、23至25、27、29、34至36、39
      、45、47至50、53至55、57、58、62之犯行，此有刑事自
      首狀1份（見臺灣桃園地方檢察署109年度他字第6537號卷
      第3至5頁）在卷可按，較川耘公司於同年9月23日向臺灣
      桃園地檢察署提告乙情為早（見桃園地檢署109年度他字
      第6537號卷第3至25頁）。惟本院審酌：告訴人代表人楊
      式昌分別於109年11月17日偵訊時、本院111年1月12日準
      備程序時陳稱：「……我有給被告2個月時間準備，就我目
      前所得到資料，第一自首狀內扣掉的金額為337萬元，在
      委任律師也不知道的情況下，又第二次向我自白，清出金
      額為800多萬元，……但800多萬元發現跟帳戶有差距約500
      萬元，所以有請被告繼續清查，但其並無再交付清查資料
      給我。我清出的帳款跟被告自首部分差距很大。」、「……
      在偵查庭的時候，被告曾當庭哭泣讓檢察官休庭10分鐘，
      被告否認並只承認侵占不到400萬，一直到後來金流資料
      出現被告才承認有這樣的犯罪事實。」，是川耘公司於發
      現被告之犯行後，曾給予被告時間清查其所侵占之金額，
      但被告並未提出相關清查資料，又被告於109年11月17日
      偵訊時供稱：「……對方算出的金額我覺得不可能這麼多，
      1300多萬元太多了，我應該只有拿400-500萬元，不可能
      拿這麼多」等語(見桃園地檢署109年度他字第6537號卷第
      135頁反面)。是被告係在川耘公司發現其部分犯行後，僅
      就如附表一編號1、2、4至7、9至17、20、23至25、27、2
      9、34至36、39、45、47至50、53至55、57、58、62向桃
      園地檢署具狀表示自首，對於其餘部分的犯行避重就輕，
      係經偵查程序逐步釐清證據，被告始於110年1月28日偵訊
      時坦承所有犯行，可認被告之自首動機非出於內心悔悟，
      故本院綜合本件之犯罪情節、查獲經過及被告犯後展現之
      態度，爰僅就如附表一編號1、2、4至7、9至17、20、23
      至25、27、29、34至36、39、45、47至50、53至55、57、
      58、62部分，依刑法第62條前段規定減輕其刑。
（四）又刑法第59條規定：「犯罪之情狀顯可憫恕，認科以最低
      度刑仍嫌過重者，得酌量減輕其刑。」，蓋刑事審判旨在
      實現刑罰權之分配的正義，故法院對有罪被告之科刑，應
      符合罪刑相當之原則，使輕重得宜，罰當其罪，以契合社
      會之法律感情，此所以刑法第57條明定科刑時應審酌一切
      情狀，尤應注意該條所列10款事項以為科刑輕重之標準，
      並於同法第59條賦予法院以裁量權，如認犯罪之情狀可憫
      恕，認科以最低度刑仍嫌過重者，得酌量減輕其刑，俾使
      法院就個案之量刑，能為適當之斟酌。而刑法第59條之所
      謂犯罪之情狀，應審酌其犯罪有無可憫恕之事由，即有無
      特殊之原因與環境，在客觀上足以引起一般同情，暨宣告
      法定低度刑，是否猶嫌過重等因素，以為判斷。查被告身
      為川耘公司之會計出納人員，僅因一己私利，而詐得如附
      表一、二所示之款項共計1279萬6888元，詐得金額甚鉅，
      難認有何犯罪情狀情堪憫恕之特殊情況，且就如附表一編
      號1、2、4至7、9至17、20、23至25、27、29、34至36、3
      9、45、47至50、53至55、57、58、62部分，合於自首之
      減刑要件，業如前述，而本院綜合各情，認被告就上開部
      分經依自首規定減輕其刑後，已無法重情輕之憾，自無從
      依刑法第59條規定酌減被告之刑，辯護人請求依刑法第59
      條減刑，難認有據。
（五）爰審酌被告未能謹守工作忠誠，竟貪圖私利，罔顧告訴人
      之信任及倚重，數次於附表一、二所示取款日期欄所載時
      間，變造取款憑條上之金額並持以詐取財物，犯罪期間係
      自106年10月31日起迄109年5月29日止，犯案期間2年多，
      詐取之金額高達1279萬6888元，造成告訴人損害非輕，且
      迄今未與告訴人達成和解，並使告訴人耗費龐大成本提供
      相關帳務資料以追索遭被告溢領款項，被告案發迄今仍僅
      賠償310萬元予告訴人，兼衡其犯罪之動機、目的、手段
      、情節等一切情狀，分別量處如主文所示之刑，並就得易
      科罰金之罪與不得易科罰金之罪各定其應執行刑，暨就得
      易科罰金之罪與所定應執行刑均諭知易科罰金之折算標準
      ，以示懲儆。　　　
（六）至被告及辯護人雖向本院請求緩刑之宣告等語。惟查，被
      告於本院審結前尚未與告訴人達成和解，亦未取得告訴人
      之諒解，業如上述，復參酌告訴人因本案所受損害之程度
      ，因認本案並無所宣告之刑以暫不執行為適當之情形，是
      自難遽予宣告緩刑，故被告及辯護人前揭所請，容非有據
      ，併此敘明。
三、沒收：
（一）按犯罪所得，屬於犯罪行為人者，沒收之。但有特別規定
      者，依其規定。前2項之沒收，於全部或一部不能沒收或
      不宜執行沒收時，追徵其價額。刑法第38條之1第1項、第
      3項定有明文。次按犯罪所得已實際合法發還被害人者，
      不予宣告沒收或追徵；宣告前2條之沒收或追徵，有過苛
      之虞、欠缺刑法上之重要性、犯罪所得價值低微，或為維
      持受宣告人生活條件之必要者，得不宣告或酌減之。刑法
      第38條之1第5項、第38條之2第2項分別定有明文。其立法
      目的，係因過往犯罪行為人之犯罪所得，不予宣告沒收，
      以供被害人求償，但因實際上被害人因現實或各種因素，
      卻未另行求償，反致行為人因之保有犯罪所得。是修正後
      刑法之沒收、追徵不法利得條文，係以杜絕避免行為人保
      有犯罪所得為預防目的，並達成調整回復財產秩序之作用
      ，故以「實際合法發還」作為封鎖沒收或追徵之條件。然
      因個案中，被告仍可能與被害人達成和解、調解或其他民
      事上之解決，而以之賠償、彌補被害人之損失，此種已經
      實現給付之情狀，雖未實際合法發還，仍無礙過苛條款之
      適用，仍得以之調節而不沒收或追徵。
（二）查被告蕭宜芬詐得如附表一、二溢領金額欄所示之金額，
      核屬被告之犯罪所得，然被告於109年8月19日、109年9月
      17日各返還30萬、280萬予告訴人川耘公司，並有本院111
      年3月2日準備程序筆錄、被告第一商業銀行帳戶存摺封面
      及內頁交易明細影本第一商業銀行取款憑條各1紙在卷可
      考（本院卷第111至113頁、第239至240頁）。依此，被告
      返還告訴人川耘公司之款項共計為310萬元。又被告返還
      予告訴人川耘公司之310萬元，於返還時未約定係償還何
      筆款項，經被告於本院表明優先清償犯罪時間在前之溢領
      款項等語（見本院卷第502頁），是可認被告就附表一編
      號1至30所溢領如溢領金額欄之金額及就附表一編號30所
      溢領之18萬8504元之犯罪所得均已返還告訴人川耘公司，
      倘於本判決就此等已償還部分，再諭知沒收犯罪所得及追
      徵其價額，對被告顯然過苛，故依刑法第38條之2第2項規
      定，於附表一編號1至30及31中18萬8504元部分，均不宣
      告沒收犯罪所得。僅就被告於附表一編號31溢領金額部分
      之1萬1496元及附表一編號32至68、附表二編號1至74溢領
      金額欄所示之金額部分，爰均依刑法第38條之1第1項前段
      之規定，分別於被告所犯罪刑主文項下宣告沒收該犯罪所
      得，並均因該犯罪所得未經扣案，如全部或一部不能沒收
      或不宜執行沒收時，均應依刑法第38條之1第3項規定，追
      徵其價額。
（三）至被告所變造之取款憑條，因已持向附表一、二所示第一
      銀行所屬分行行使，而非屬被告所有之物，自不予宣告沒
      收。
據上論斷，應依刑事訴訟法第273條之1第1項、第299條第1項前
段、第300條，判決如主文。
本案經檢察官吳亞芝提起公訴，檢察官林欣怡到庭執行職務。
中    華    民    國   111    年    6     月   10    日
                  刑事審查庭  法  官  林慈雁
以上正本證明與原本無異。
如不服本判決應於收受判決後20日內向本院提出上訴書狀，並應
敘述具體理由。其未敘述上訴理由者，應於上訴期間屆滿後20日
內向本院補提理由書（均須按他造當事人之人數附繕本）「切勿
逕送上級法院」。
                              書記官  吳秉翰
中　　華　　民　　國　　111 　年　　6 　　月　　13　　日
附錄本案論罪科刑依據之法條：
中華民國刑法第210 條
偽造、變造私文書，足以生損害於公眾或他人者，處5年以下有
期徒刑。
　
中華民國刑法第216 條
行使第210條至第215條之文書者，依偽造、變造文書或登載不實
事項或使登載不實事項之規定處斷。
　
　
中華民國刑法第339 條
意圖為自己或第三人不法之所有，以詐術使人將本人或第三人之
物交付者，處5 年以下有期徒刑、拘役或科或併科50萬元以下罰
金。
以前項方法得財產上不法之利益或使第三人得之者，亦同。
前二項之未遂犯罰之。
　
附表一：
編號 取款日期 應領金額 提領金額 溢領金額 提領分行 主文 1 106年10月31日 1000元 3萬1000元 3萬元 南崁分行 蕭宜芬犯行使變造私文書罪，處有期徒刑貳月，如易科罰金，以新臺幣壹仟元折算壹日。 2 106年10月31日 1500元 2萬1500元 2萬元  蕭宜芬犯行使變造私文書罪，處有期徒刑貳月，如易科罰金，以新臺幣壹仟元折算壹日。 3 106年12月1日 8326元 5萬8326元 5萬元  蕭宜芬犯行使變造私文書罪，處有期徒刑參月，如易科罰金，以新臺幣壹仟元折算壹日。 4 107年1月9日 2190元 5萬2190元 5萬元  蕭宜芬犯行使變造私文書罪，處有期徒刑貳月，如易科罰金，以新臺幣壹仟元折算壹日。 5 107年1月9日 700元 5萬700元 5萬元  蕭宜芬犯行使變造私文書罪，處有期徒刑貳月，如易科罰金，以新臺幣壹仟元折算壹日。 6 107年2月26日 2350元 3萬2350元 3萬元 桃園分行 蕭宜芬犯行使變造私文書罪，處有期徒刑貳月，如易科罰金，以新臺幣壹仟元折算壹日。 7 107年2月26日 1500元 2萬1500元 2萬元  蕭宜芬犯行使變造私文書罪，處有期徒刑貳月，如易科罰金，以新臺幣壹仟元折算壹日。 8 107年3月5日 1500元 3萬1500元 3萬元  蕭宜芬犯行使變造私文書罪，處有期徒刑參月，如易科罰金，以新臺幣壹仟元折算壹日。 9 107年4月24日 530元 3萬530元 3萬元  蕭宜芬犯行使變造私文書罪，處有期徒刑貳月，如易科罰金，以新臺幣壹仟元折算壹日。 10 107年5月8日 5708元 7萬5708元 7萬元 南崁分行 蕭宜芬犯行使變造私文書罪，處有期徒刑貳月，如易科罰金，以新臺幣壹仟元折算壹日。 11 107年5月15日 3萬元 13萬元 10萬元 桃園分行 蕭宜芬犯行使變造私文書罪，處有期徒刑參月，如易科罰金，以新臺幣壹仟元折算壹日。 12 107年5月30日 1萬6000元 11萬6000元 10萬元  蕭宜芬犯行使變造私文書罪，處有期徒刑參月，如易科罰金，以新臺幣壹仟元折算壹日。 13 107年6月11日 1545元 5萬1545元 5萬元 南崁分行 蕭宜芬犯行使變造私文書罪，處有期徒刑貳月，如易科罰金，以新臺幣壹仟元折算壹日。 14 107年6月11日 2000元 5萬2000元 5萬元  蕭宜芬犯行使變造私文書罪，處有期徒刑貳月，如易科罰金，以新臺幣壹仟元折算壹日。 15 107年6月21日 1345元 30萬1345元 30萬元  蕭宜芬犯行使變造私文書罪，處有期徒刑陸月，如易科罰金，以新臺幣壹仟元折算壹日。 16 107年7月5日 1000元 2萬1000元 2萬元 桃園分行 蕭宜芬犯行使變造私文書罪，處有期徒刑貳月，如易科罰金，以新臺幣壹仟元折算壹日。 17 107年7月6日 3360元 30萬3360元 30萬元  蕭宜芬犯行使變造私文書罪，處有期徒刑陸月，如易科罰金，以新臺幣壹仟元折算壹日。 18 107年8月9日 5萬3274元 15萬3274元 10萬元  蕭宜芬犯行使變造私文書罪，處有期徒刑肆月，如易科罰金，以新臺幣壹仟元折算壹日。 19 107年9月18日 3258元 5萬3258元 5萬元  蕭宜芬犯行使變造私文書罪，處有期徒刑參月，如易科罰金，以新臺幣壹仟元折算壹日。 20 107年10月2日 1000元 5萬1000元 5萬元 南崁分行 蕭宜芬犯行使變造私文書罪，處有期徒刑貳月，如易科罰金，以新臺幣壹仟元折算壹日。 21 107年10月3日 0元 30萬1496元 30萬1496元 北桃分行 蕭宜芬犯行使變造私文書罪，處有期徒刑柒月。 22 107年10月8日 8800元 44萬8800元 44萬元 桃園分行 蕭宜芬犯行使變造私文書罪，處有期徒刑柒月。 23 107年10月15日 1195元 5萬1195元 5萬元 北桃分行 蕭宜芬犯行使變造私文書罪，處有期徒刑貳月，如易科罰金，以新臺幣壹仟元折算壹日。 24 107年10月23日 1500元 20萬1500元 20萬元 桃園分行 蕭宜芬犯行使變造私文書罪，處有期徒刑肆月，如易科罰金，以新臺幣壹仟元折算壹日。 25 107年10月30日 1000元 7萬1000元 7萬元 大湳分行 蕭宜芬犯行使變造私文書罪，處有期徒刑貳月，如易科罰金，以新臺幣壹仟元折算壹日。 26 107年11月2日 1740元 5萬1740元 5萬元 南崁分行 蕭宜芬犯行使變造私文書罪，處有期徒刑參月，如易科罰金，以新臺幣壹仟元折算壹日。 27 107年11月9日 1000元 8萬1000元 8萬元 桃園分行 蕭宜芬犯行使變造私文書罪，處有期徒刑貳月，如易科罰金，以新臺幣壹仟元折算壹日。 28 107年11月28日 7119元 4萬7119元 4萬元  蕭宜芬犯行使變造私文書罪，處有期徒刑參月，如易科罰金，以新臺幣壹仟元折算壹日。 29 107年12月7日 2105元 6萬2105元 6萬元  蕭宜芬犯行使變造私文書罪，處有期徒刑貳月，如易科罰金，以新臺幣壹仟元折算壹日。 30 107年12月7日 2254元 12萬2254元 12萬元  蕭宜芬犯行使變造私文書罪，處有期徒刑肆月，如易科罰金，以新臺幣壹仟元折算壹日。 31 107年12月22日 1159元 20萬1159元 20萬元  蕭宜芬犯行使變造私文書罪，處有期徒刑伍月，如易科罰金，以新臺幣壹仟元折算壹日。未扣案之犯罪所得新臺幣壹萬壹仟肆佰玖拾陸元，於全部或一部不能沒收或不宜執行沒收時，追徵其價額。 32 108年1月2日 9137元 10萬9137元 10萬元  蕭宜芬犯行使變造私文書罪，處有期徒刑肆月，如易科罰金，以新臺幣壹仟元折算壹日。未扣案之犯罪所得新臺幣拾萬元，於全部或一部不能沒收或不宜執行沒收時，追徵其價額。 33 108年1月2日 1088元 4萬1088元 4萬元  蕭宜芬犯行使變造私文書罪，處有期徒刑參月，如易科罰金，以新臺幣壹仟元折算壹日。未扣案之犯罪所得新臺幣肆萬元，於全部或一部不能沒收或不宜執行沒收時，追徵其價額。 34 108年1月3日 2000元 8萬2000元 8萬元  蕭宜芬犯行使變造私文書罪，處有期徒刑貳月，如易科罰金，以新臺幣壹仟元折算壹日。未扣案之犯罪所得新臺幣捌萬元，於全部或一部不能沒收或不宜執行沒收時，追徵其價額。 35 108年1月8日 3340元 10萬3340元 10萬元  蕭宜芬犯行使變造私文書罪，處有期徒刑參月，如易科罰金，以新臺幣壹仟元折算壹日。未扣案之犯罪所得新臺幣拾萬元，於全部或一部不能沒收或不宜執行沒收時，追徵其價額。 36 108年1月24日 1500元 10萬1500元 10萬元  蕭宜芬犯行使變造私文書罪，處有期徒刑參月，如易科罰金，以新臺幣壹仟元折算壹日。未扣案之犯罪所得新臺幣拾萬元，於全部或一部不能沒收或不宜執行沒收時，追徵其價額。 37 108年1月30日 8685元 10萬8685元 10萬元  蕭宜芬犯行使變造私文書罪，處有期徒刑肆月，如易科罰金，以新臺幣壹仟元折算壹日。未扣案之犯罪所得新臺幣拾萬元，於全部或一部不能沒收或不宜執行沒收時，追徵其價額。 38 108年2月12日 2萬3138元 32萬元3138元 30萬元  蕭宜芬犯行使變造私文書罪，處有期徒刑柒月。未扣案之犯罪所得新臺幣參拾萬元，於全部或一部不能沒收或不宜執行沒收時，追徵其價額。 39 108年2月14日 1萬3500元 11萬3500元 10萬元  蕭宜芬犯行使變造私文書罪，處有期徒刑參月，如易科罰金，以新臺幣壹仟元折算壹日。未扣案之犯罪所得新臺幣拾萬元，於全部或一部不能沒收或不宜執行沒收時，追徵其價額。 40 108年2月22日 2000元 3萬2000元 3萬元  蕭宜芬犯行使變造私文書罪，處有期徒刑參月，如易科罰金，以新臺幣壹仟元折算壹日。未扣案之犯罪所得新臺幣參萬元，於全部或一部不能沒收或不宜執行沒收時，追徵其價額。 41 108年3月13日 2053元 3萬2053元 3萬元  蕭宜芬犯行使變造私文書罪，處有期徒刑參月，如易科罰金，以新臺幣壹仟元折算壹日。未扣案之犯罪所得新臺幣參萬元，於全部或一部不能沒收或不宜執行沒收時，追徵其價額。 42 108年4月3日 1488元 20萬1488元 20萬元  蕭宜芬犯行使變造私文書罪，處有期徒刑伍月，如易科罰金，以新臺幣壹仟元折算壹日。未扣案之犯罪所得新臺幣貳拾萬元，於全部或一部不能沒收或不宜執行沒收時，追徵其價額。 43 108年4月3日 2500元 3萬2500元 3萬元  蕭宜芬犯行使變造私文書罪，處有期徒刑參月，如易科罰金，以新臺幣壹仟元折算壹日。未扣案之犯罪所得新臺幣參萬元，於全部或一部不能沒收或不宜執行沒收時，追徵其價額。 44 108年4月11日 1944元 10萬1944元 10萬元  蕭宜芬犯行使變造私文書罪，處有期徒刑肆月，如易科罰金，以新臺幣壹仟元折算壹日。未扣案之犯罪所得新臺幣拾萬元，於全部或一部不能沒收或不宜執行沒收時，追徵其價額。 45 108年4月29日 7805元 10萬7805元 10萬元  蕭宜芬犯行使變造私文書罪，處有期徒刑參月，如易科罰金，以新臺幣壹仟元折算壹日。未扣案之犯罪所得新臺幣拾萬元，於全部或一部不能沒收或不宜執行沒收時，追徵其價額。 46 108年5月10日 4000元 5萬4000元 5萬元  蕭宜芬犯行使變造私文書罪，處有期徒刑參月，如易科罰金，以新臺幣壹仟元折算壹日。未扣案之犯罪所得新臺幣伍萬元，於全部或一部不能沒收或不宜執行沒收時，追徵其價額。 47 108年5月31日 1萬3500元 11萬3500元 10萬元  蕭宜芬犯行使變造私文書罪，處有期徒刑參月，如易科罰金，以新臺幣壹仟元折算壹日。未扣案之犯罪所得新臺幣拾萬元，於全部或一部不能沒收或不宜執行沒收時，追徵其價額。 48 108年6月27日 4000元 8萬4000元 8萬元  蕭宜芬犯行使變造私文書罪，處有期徒刑貳月，如易科罰金，以新臺幣壹仟元折算壹日。未扣案之犯罪所得新臺幣捌萬元，於全部或一部不能沒收或不宜執行沒收時，追徵其價額。 49 108年7月2日 500元 20萬500元 20萬元  蕭宜芬犯行使變造私文書罪，處有期徒刑肆月，如易科罰金，以新臺幣壹仟元折算壹日。未扣案之犯罪所得新臺幣貳拾萬元，於全部或一部不能沒收或不宜執行沒收時，追徵其價額。 50 108年7月30日 8624元 8萬8624元 8萬元  蕭宜芬犯行使變造私文書罪，處有期徒刑參月，如易科罰金，以新臺幣壹仟元折算壹日。未扣案之犯罪所得新臺幣捌萬元，於全部或一部不能沒收或不宜執行沒收時，追徵其價額。 51 108年8月14日 8336元 5萬8336元 5萬元  蕭宜芬犯行使變造私文書罪，處有期徒刑參月，如易科罰金，以新臺幣壹仟元折算壹日。未扣案之犯罪所得新臺幣伍萬元，於全部或一部不能沒收或不宜執行沒收時，追徵其價額。 52 108年8月28日 1萬1364元 21萬1364元 20萬元  蕭宜芬犯行使變造私文書罪，處有期徒刑伍月，如易科罰金，以新臺幣壹仟元折算壹日。未扣案之犯罪所得新臺幣貳拾萬元，於全部或一部不能沒收或不宜執行沒收時，追徵其價額。 53 108年9月12日 2000元 10萬2000元 10萬元  蕭宜芬犯行使變造私文書罪，處有期徒刑參月，如易科罰金，以新臺幣壹仟元折算壹日。未扣案之犯罪所得新臺幣拾萬元，於全部或一部不能沒收或不宜執行沒收時，追徵其價額。 54 108年10月4日 1萬3500元 11萬3500元 10萬元  蕭宜芬犯行使變造私文書罪，處有期徒刑參月，如易科罰金，以新臺幣壹仟元折算壹日。未扣案之犯罪所得新臺幣拾萬元，於全部或一部不能沒收或不宜執行沒收時，追徵其價額。 55 108年10月22日 8285元 5萬8285元 5萬元  蕭宜芬犯行使變造私文書罪，處有期徒刑貳月，如易科罰金，以新臺幣壹仟元折算壹日。未扣案之犯罪所得新臺幣伍萬元，於全部或一部不能沒收或不宜執行沒收時，追徵其價額。 56 108年10月30日 3萬7682元 13萬7682元 10萬元  蕭宜芬犯行使變造私文書罪，處有期徒刑肆月，如易科罰金，以新臺幣壹仟元折算壹日。未扣案之犯罪所得新臺幣拾萬元，於全部或一部不能沒收或不宜執行沒收時，追徵其價額。 57 108年11月5日 2440元 11萬2440元 11萬元  蕭宜芬犯行使變造私文書罪，處有期徒刑參月，如易科罰金，以新臺幣壹仟元折算壹日。未扣案之犯罪所得新臺幣拾壹萬元，於全部或一部不能沒收或不宜執行沒收時，追徵其價額。 58 108年12月25日 8270元 5萬8270元 5萬元  蕭宜芬犯行使變造私文書罪，處有期徒刑貳月，如易科罰金，以新臺幣壹仟元折算壹日。未扣案之犯罪所得新臺幣伍萬元，於全部或一部不能沒收或不宜執行沒收時，追徵其價額。 59 109年1月2日 8559元 13萬8559元 13萬元  蕭宜芬犯行使變造私文書罪，處有期徒刑肆月，如易科罰金，以新臺幣壹仟元折算壹日。未扣案之犯罪所得新臺幣拾參萬元，於全部或一部不能沒收或不宜執行沒收時，追徵其價額。 60 109年1月7日 0元 21萬1000元 21萬1000元  蕭宜芬犯行使變造私文書罪，處有期徒刑伍月，如易科罰金，以新臺幣壹仟元折算壹日。未扣案之犯罪所得新臺幣貳拾壹萬壹仟元，於全部或一部不能沒收或不宜執行沒收時，追徵其價額。 61 109年1月7日 748元 5萬2748元 5萬2000元  蕭宜芬犯行使變造私文書罪，處有期徒刑參月，如易科罰金，以新臺幣壹仟元折算壹日。未扣案之犯罪所得新臺幣伍萬貳仟元，於全部或一部不能沒收或不宜執行沒收時，追徵其價額。 62 109年1月14日 1萬3500元 11萬3500元 10萬元  蕭宜芬犯行使變造私文書罪，處有期徒刑參月，如易科罰金，以新臺幣壹仟元折算壹日。未扣案之犯罪所得新臺幣拾萬元，於全部或一部不能沒收或不宜執行沒收時，追徵其價額。 63 109年2月12日 0元 21萬3500元 21萬3500元  蕭宜芬犯行使變造私文書罪，處有期徒刑伍月，如易科罰金，以新臺幣壹仟元折算壹日。未扣案之犯罪所得新臺幣貳拾壹萬參仟伍佰元，於全部或一部不能沒收或不宜執行沒收時，追徵其價額。 64 109年3月5日 4260元 8萬4260元 8萬元  蕭宜芬犯行使變造私文書罪，處有期徒刑參月，如易科罰金，以新臺幣壹仟元折算壹日。未扣案之犯罪所得新臺幣捌萬元，於全部或一部不能沒收或不宜執行沒收時，追徵其價額。 65 109年3月5日 7250元 12萬7250元 12萬元  蕭宜芬犯行使變造私文書罪，處有期徒刑肆月，如易科罰金，以新臺幣壹仟元折算壹日。未扣案之犯罪所得新臺幣拾貳萬元，於全部或一部不能沒收或不宜執行沒收時，追徵其價額。 66 109年3月20日 3076元 5萬3076元 5萬元  蕭宜芬犯行使變造私文書罪，處有期徒刑參月，如易科罰金，以新臺幣壹仟元折算壹日。未扣案之犯罪所得新臺幣伍萬元，於全部或一部不能沒收或不宜執行沒收時，追徵其價額。 67 109年6月18日 0元 6萬9000元 6萬9000元  蕭宜芬犯行使變造私文書罪，處有期徒刑參月，如易科罰金，以新臺幣壹仟元折算壹日。未扣案之犯罪所得新臺幣陸萬玖仟元，於全部或一部不能沒收或不宜執行沒收時，追徵其價額。 68 109年6月18日 0元 4萬2000元 4萬2000元  蕭宜芬犯行使變造私文書罪，處有期徒刑參月，如易科罰金，以新臺幣壹仟元折算壹日。未扣案之犯罪所得新臺幣肆萬貳仟元，於全部或一部不能沒收或不宜執行沒收時，追徵其價額。 
附表二：
編號 取款日期 提領金額 應領金額 溢領金額 分行 主文 1 106年9月22日 1880元 3萬1880元 3萬元 桃園分行 蕭宜芬犯行使變造私文書罪，處有期徒刑參月，如易科罰金，以新臺幣壹仟元折算壹日。未扣案之犯罪所得新臺幣參萬元，於全部或一部不能沒收或不宜執行沒收時，追徵其價額。 2 106年10月5日 3299元 3萬3299元 3萬元  蕭宜芬犯行使變造私文書罪，處有期徒刑參月，如易科罰金，以新臺幣壹仟元折算壹日。未扣案之犯罪所得新臺幣參萬元，於全部或一部不能沒收或不宜執行沒收時，追徵其價額。 3 106年10月6日 7223元 2萬7223元 2萬元  蕭宜芬犯行使變造私文書罪，處有期徒刑參月，如易科罰金，以新臺幣壹仟元折算壹日。未扣案之犯罪所得新臺幣貳萬元，於全部或一部不能沒收或不宜執行沒收時，追徵其價額。 4 106年10月17日 4338元 1萬4338元 1萬元 南崁分行 蕭宜芬犯行使變造私文書罪，處有期徒刑參月，如易科罰金，以新臺幣壹仟元折算壹日。未扣案之犯罪所得新臺幣壹萬元，於全部或一部不能沒收或不宜執行沒收時，追徵其價額。 5 106年10月20日 715元 3萬715元 3萬元 桃園分行 蕭宜芬犯行使變造私文書罪，處有期徒刑參月，如易科罰金，以新臺幣壹仟元折算壹日。未扣案之犯罪所得新臺幣參萬元，於全部或一部不能沒收或不宜執行沒收時，追徵其價額。 6 106年10月25日 2000元 1萬2000元 1萬元  蕭宜芬犯行使變造私文書罪，處有期徒刑參月，如易科罰金，以新臺幣壹仟元折算壹日。未扣案之犯罪所得新臺幣壹萬元，於全部或一部不能沒收或不宜執行沒收時，追徵其價額。 7 106年11月23日 6479元 5萬6479元 5萬元  蕭宜芬犯行使變造私文書罪，處有期徒刑參月，如易科罰金，以新臺幣壹仟元折算壹日。未扣案之犯罪所得新臺幣伍萬元，於全部或一部不能沒收或不宜執行沒收時，追徵其價額。 8 106年12月6日 505元 2萬505元 2萬元  蕭宜芬犯行使變造私文書罪，處有期徒刑參月，如易科罰金，以新臺幣壹仟元折算壹日。未扣案之犯罪所得新臺幣貳萬元，於全部或一部不能沒收或不宜執行沒收時，追徵其價額。 9 106年12月6日 1774元 1萬9173元 1萬7399元  蕭宜芬犯行使變造私文書罪，處有期徒刑參月，如易科罰金，以新臺幣壹仟元折算壹日。未扣案之犯罪所得新臺幣壹萬柒仟參佰玖拾玖元，於全部或一部不能沒收或不宜執行沒收時，追徵其價額。 10 106年12月21日 1800元 3萬1800元 3萬元  蕭宜芬犯行使變造私文書罪，處有期徒刑參月，如易科罰金，以新臺幣壹仟元折算壹日。未扣案之犯罪所得新臺幣參萬元，於全部或一部不能沒收或不宜執行沒收時，追徵其價額。 11 106年12月25日 3630元 9萬3630元 9萬元  蕭宜芬犯行使變造私文書罪，處有期徒刑參月，如易科罰金，以新臺幣壹仟元折算壹日。未扣案之犯罪所得新臺幣玖萬元，於全部或一部不能沒收或不宜執行沒收時，追徵其價額。 12 107年1月24日 1500元 5萬1500元 5萬元  蕭宜芬犯行使變造私文書罪，處有期徒刑參月，如易科罰金，以新臺幣壹仟元折算壹日。未扣案之犯罪所得新臺幣伍萬元，於全部或一部不能沒收或不宜執行沒收時，追徵其價額。 13 107年1月24日 1120元 1萬1120元 1萬元  蕭宜芬犯行使變造私文書罪，處有期徒刑參月，如易科罰金，以新臺幣壹仟元折算壹日。未扣案之犯罪所得新臺幣壹萬元，於全部或一部不能沒收或不宜執行沒收時，追徵其價額。 14 107年1月24日 2395元 5萬2395元 5萬元  蕭宜芬犯行使變造私文書罪，處有期徒刑參月，如易科罰金，以新臺幣壹仟元折算壹日。未扣案之犯罪所得新臺幣伍萬元，於全部或一部不能沒收或不宜執行沒收時，追徵其價額。 15 107年3月7日 1925元 3萬1925元 3萬元  蕭宜芬犯行使變造私文書罪，處有期徒刑參月，如易科罰金，以新臺幣壹仟元折算壹日。未扣案之犯罪所得新臺幣參萬元，於全部或一部不能沒收或不宜執行沒收時，追徵其價額。 16 107年3月7日 2760元 2萬2760元 2萬元  蕭宜芬犯行使變造私文書罪，處有期徒刑參月，如易科罰金，以新臺幣壹仟元折算壹日。未扣案之犯罪所得新臺幣貳萬元，於全部或一部不能沒收或不宜執行沒收時，追徵其價額。 17 107年3月22日 1920元 3萬1920元 3萬元  蕭宜芬犯行使變造私文書罪，處有期徒刑參月，如易科罰金，以新臺幣壹仟元折算壹日。未扣案之犯罪所得新臺幣參萬元，於全部或一部不能沒收或不宜執行沒收時，追徵其價額。 18 107年3月23日 1037元 1萬1037元 1萬元  蕭宜芬犯行使變造私文書罪，處有期徒刑參月，如易科罰金，以新臺幣壹仟元折算壹日。未扣案之犯罪所得新臺幣壹萬元，於全部或一部不能沒收或不宜執行沒收時，追徵其價額。 19 107年4月10日 2452元 4萬2452元 4萬元  蕭宜芬犯行使變造私文書罪，處有期徒刑參月，如易科罰金，以新臺幣壹仟元折算壹日。未扣案之犯罪所得新臺幣肆萬元，於全部或一部不能沒收或不宜執行沒收時，追徵其價額。 20 107年5月23日 1165元 2萬1165元 2萬元 南崁分行 蕭宜芬犯行使變造私文書罪，處有期徒刑參月，如易科罰金，以新臺幣壹仟元折算壹日。未扣案之犯罪所得新臺幣貳萬元，於全部或一部不能沒收或不宜執行沒收時，追徵其價額。 21 107年6月8日 8747元 1萬8747元 1萬元 桃園分行 蕭宜芬犯行使變造私文書罪，處有期徒刑參月，如易科罰金，以新臺幣壹仟元折算壹日。未扣案之犯罪所得新臺幣壹萬元，於全部或一部不能沒收或不宜執行沒收時，追徵其價額。 22 107年7月4日 3萬4929元 5萬4929元 2萬元 南崁分行 蕭宜芬犯行使變造私文書罪，處有期徒刑參月，如易科罰金，以新臺幣壹仟元折算壹日。未扣案之犯罪所得新臺幣貳萬元，於全部或一部不能沒收或不宜執行沒收時，追徵其價額。 23 107年7月10日 1萬元 30萬元 29萬元 桃園分行 蕭宜芬犯行使變造私文書罪，處有期徒刑柒月。未扣案之犯罪所得新臺幣貳拾玖萬元，於全部或一部不能沒收或不宜執行沒收時，追徵其價額。 24 107年7月10日 3034元 5萬3034元 5萬元  蕭宜芬犯行使變造私文書罪，處有期徒刑參月，如易科罰金，以新臺幣壹仟元折算壹日。未扣案之犯罪所得新臺幣伍萬元，於全部或一部不能沒收或不宜執行沒收時，追徵其價額。 25 107年7月23日 1487元 8萬1487元 8萬元  蕭宜芬犯行使變造私文書罪，處有期徒刑參月，如易科罰金，以新臺幣壹仟元折算壹日。未扣案之犯罪所得新臺幣捌萬元，於全部或一部不能沒收或不宜執行沒收時，追徵其價額。 26 107年8月2日 975元 30萬975元 30萬元  蕭宜芬犯行使變造私文書罪，處有期徒刑柒月。未扣案之犯罪所得新臺幣參拾萬元，於全部或一部不能沒收或不宜執行沒收時，追徵其價額。 27 107年8月14日 3000元 20萬3000元 20萬元  蕭宜芬犯行使變造私文書罪，處有期徒刑伍月，如易科罰金，以新臺幣壹仟元折算壹日。未扣案之犯罪所得新臺幣貳拾萬元，於全部或一部不能沒收或不宜執行沒收時，追徵其價額。 28 107年8月27日 1000元 5萬1000元 5萬元  蕭宜芬犯行使變造私文書罪，處有期徒刑參月，如易科罰金，以新臺幣壹仟元折算壹日。未扣案之犯罪所得新臺幣伍萬元，於全部或一部不能沒收或不宜執行沒收時，追徵其價額。 29 107年8月30日 4344元 4萬4344元 4萬元  蕭宜芬犯行使變造私文書罪，處有期徒刑參月，如易科罰金，以新臺幣壹仟元折算壹日。未扣案之犯罪所得新臺幣肆萬元，於全部或一部不能沒收或不宜執行沒收時，追徵其價額。 30 107年9月11日 2198元 3萬2198元 3萬元  蕭宜芬犯行使變造私文書罪，處有期徒刑參月，如易科罰金，以新臺幣壹仟元折算壹日。未扣案之犯罪所得新臺幣參萬元，於全部或一部不能沒收或不宜執行沒收時，追徵其價額。 31 107年9月12日 4055元 2萬4055元 2萬元  蕭宜芬犯行使變造私文書罪，處有期徒刑參月，如易科罰金，以新臺幣壹仟元折算壹日。未扣案之犯罪所得新臺幣貳萬元，於全部或一部不能沒收或不宜執行沒收時，追徵其價額。 32 107年9月13日 2091元 3萬2091元 3萬元  蕭宜芬犯行使變造私文書罪，處有期徒刑參月，如易科罰金，以新臺幣壹仟元折算壹日。未扣案之犯罪所得新臺幣參萬元，於全部或一部不能沒收或不宜執行沒收時，追徵其價額。 33 107年9月21日 500元 2萬500元 2萬元 大湳分行 蕭宜芬犯行使變造私文書罪，處有期徒刑參月，如易科罰金，以新臺幣壹仟元折算壹日。未扣案之犯罪所得新臺幣貳萬元，於全部或一部不能沒收或不宜執行沒收時，追徵其價額。 34 107年9月26日 1000元 3萬1000元 3萬元 桃園分行 蕭宜芬犯行使變造私文書罪，處有期徒刑參月，如易科罰金，以新臺幣壹仟元折算壹日。未扣案之犯罪所得新臺幣參萬元，於全部或一部不能沒收或不宜執行沒收時，追徵其價額。 35 107年10月4日 0元 30萬2000元 30萬2000元  蕭宜芬犯行使變造私文書罪，處有期徒刑柒月。未扣案之犯罪所得新臺幣參拾萬貳仟元，於全部或一部不能沒收或不宜執行沒收時，追徵其價額。 36 107年10月9日 2436元 12萬2436元 12萬元  蕭宜芬犯行使變造私文書罪，處有期徒刑肆月，如易科罰金，以新臺幣壹仟元折算壹日。未扣案之犯罪所得新臺幣拾貳萬元，於全部或一部不能沒收或不宜執行沒收時，追徵其價額。 37 107年10月25日 1000元 5萬1000元 5萬元 北桃分行 蕭宜芬犯行使變造私文書罪，處有期徒刑參月，如易科罰金，以新臺幣壹仟元折算壹日。未扣案之犯罪所得新臺幣伍萬元，於全部或一部不能沒收或不宜執行沒收時，追徵其價額。 38 107年11月6日 1260元 3萬1260元 3萬元 桃園分行 蕭宜芬犯行使變造私文書罪，處有期徒刑參月，如易科罰金，以新臺幣壹仟元折算壹日。未扣案之犯罪所得新臺幣參萬元，於全部或一部不能沒收或不宜執行沒收時，追徵其價額。 39 107年11月13日 985元 10萬985元 10萬元 大湳分行 蕭宜芬犯行使變造私文書罪，處有期徒刑肆月，如易科罰金，以新臺幣壹仟元折算壹日。未扣案之犯罪所得新臺幣拾萬元，於全部或一部不能沒收或不宜執行沒收時，追徵其價額。 40 107年11月21日 1122元 10萬1122元 10萬元 桃園分行 蕭宜芬犯行使變造私文書罪，處有期徒刑肆月，如易科罰金，以新臺幣壹仟元折算壹日。未扣案之犯罪所得新臺幣拾萬元，於全部或一部不能沒收或不宜執行沒收時，追徵其價額。 41 107年12月3日 1920元 3萬1920元 3萬元 南崁分行 蕭宜芬犯行使變造私文書罪，處有期徒刑參月，如易科罰金，以新臺幣壹仟元折算壹日。未扣案之犯罪所得新臺幣參萬元，於全部或一部不能沒收或不宜執行沒收時，追徵其價額。 42 108年1月10日 4060元 9萬4060元 9萬元 桃園分行 蕭宜芬犯行使變造私文書罪，處有期徒刑參月，如易科罰金，以新臺幣壹仟元折算壹日。未扣案之犯罪所得新臺幣玖萬元，於全部或一部不能沒收或不宜執行沒收時，追徵其價額。 43 108年1月17日 28萬3398元 62萬6409元 34萬3011元  蕭宜芬犯行使變造私文書罪，處有期徒刑柒月。未扣案之犯罪所得新臺幣參拾肆萬參仟零拾壹元，於全部或一部不能沒收或不宜執行沒收時，追徵其價額。 44 108年1月19日 7805元 33萬7805元 33萬元  蕭宜芬犯行使變造私文書罪，處有期徒刑柒月。未扣案之犯罪所得新臺幣參拾參萬元，於全部或一部不能沒收或不宜執行沒收時，追徵其價額。 45 108年1月21日 2萬元 22萬30元 20萬30元  蕭宜芬犯行使變造私文書罪，處有期徒刑伍月，如易科罰金，以新臺幣壹仟元折算壹日。未扣案之犯罪所得新臺幣貳拾萬零參拾元，於全部或一部不能沒收或不宜執行沒收時，追徵其價額。 46 108年3月5日 761元 1萬761元 1萬元  蕭宜芬犯行使變造私文書罪，處有期徒刑參月，如易科罰金，以新臺幣壹仟元折算壹日。未扣案之犯罪所得新臺幣壹萬元，於全部或一部不能沒收或不宜執行沒收時，追徵其價額。 47 108年5月21日 3000元 5萬3000元 5萬元  蕭宜芬犯行使變造私文書罪，處有期徒刑參月，如易科罰金，以新臺幣壹仟元折算壹日。未扣案之犯罪所得新臺幣伍萬元，於全部或一部不能沒收或不宜執行沒收時，追徵其價額。 48 108年5月24日 2788元 6萬2788元 6萬元  蕭宜芬犯行使變造私文書罪，處有期徒刑參月，如易科罰金，以新臺幣壹仟元折算壹日。未扣案之犯罪所得新臺幣陸萬元，於全部或一部不能沒收或不宜執行沒收時，追徵其價額。 49 108年6月17日 1萬1000元 11萬1000元 10萬元  蕭宜芬犯行使變造私文書罪，處有期徒刑肆月，如易科罰金，以新臺幣壹仟元折算壹日。未扣案之犯罪所得新臺幣拾萬元，於全部或一部不能沒收或不宜執行沒收時，追徵其價額。 50 108年6月21日 2742元 9萬2742元 9萬元  蕭宜芬犯行使變造私文書罪，處有期徒刑參月，如易科罰金，以新臺幣壹仟元折算壹日。未扣案之犯罪所得新臺幣玖萬元，於全部或一部不能沒收或不宜執行沒收時，追徵其價額。 51 108年7月5日 1萬3500元 11萬3500元 10萬元  蕭宜芬犯行使變造私文書罪，處有期徒刑肆月，如易科罰金，以新臺幣壹仟元折算壹日。未扣案之犯罪所得新臺幣拾萬元，於全部或一部不能沒收或不宜執行沒收時，追徵其價額。 52 108年7月18日 3897元 9萬3897元 9萬元  蕭宜芬犯行使變造私文書罪，處有期徒刑參月，如易科罰金，以新臺幣壹仟元折算壹日。未扣案之犯罪所得新臺幣玖萬元，於全部或一部不能沒收或不宜執行沒收時，追徵其價額。 53 108年7月25日 3000元 20萬3000元 20萬元  蕭宜芬犯行使變造私文書罪，處有期徒刑伍月，如易科罰金，以新臺幣壹仟元折算壹日。未扣案之犯罪所得新臺幣貳拾萬元，於全部或一部不能沒收或不宜執行沒收時，追徵其價額。 54 108年9月5日 5135元 9萬5135元 9萬元  蕭宜芬犯行使變造私文書罪，處有期徒刑參月，如易科罰金，以新臺幣壹仟元折算壹日。未扣案之犯罪所得新臺幣玖萬元，於全部或一部不能沒收或不宜執行沒收時，追徵其價額。 55 108年9月9日 3340元 5萬3340元 5萬元  蕭宜芬犯行使變造私文書罪，處有期徒刑參月，如易科罰金，以新臺幣壹仟元折算壹日。未扣案之犯罪所得新臺幣伍萬元，於全部或一部不能沒收或不宜執行沒收時，追徵其價額。 56 108年9月23日 1萬447元 21萬447元 20萬元  蕭宜芬犯行使變造私文書罪，處有期徒刑伍月，如易科罰金，以新臺幣壹仟元折算壹日。未扣案之犯罪所得新臺幣貳拾萬元，於全部或一部不能沒收或不宜執行沒收時，追徵其價額。 57 108年9月26日 9754元 3萬9754元 3萬元  蕭宜芬犯行使變造私文書罪，處有期徒刑參月，如易科罰金，以新臺幣壹仟元折算壹日。未扣案之犯罪所得新臺幣參萬元，於全部或一部不能沒收或不宜執行沒收時，追徵其價額。 58 108年10月14日 1萬3500元 11萬3500元 10萬元  蕭宜芬犯行使變造私文書罪，處有期徒刑肆月，如易科罰金，以新臺幣壹仟元折算壹日。未扣案之犯罪所得新臺幣拾萬元，於全部或一部不能沒收或不宜執行沒收時，追徵其價額。 59 108年11月12日 2920元 6萬2920元 6萬元  蕭宜芬犯行使變造私文書罪，處有期徒刑參月，如易科罰金，以新臺幣壹仟元折算壹日。未扣案之犯罪所得新臺幣陸萬元，於全部或一部不能沒收或不宜執行沒收時，追徵其價額。 60 108年11月20日 4165元 5萬4165元 5萬元  蕭宜芬犯行使變造私文書罪，處有期徒刑參月，如易科罰金，以新臺幣壹仟元折算壹日。未扣案之犯罪所得新臺幣伍萬元，於全部或一部不能沒收或不宜執行沒收時，追徵其價額。 61 108年11月27日 6034元 2萬6034元 2萬元  蕭宜芬犯行使變造私文書罪，處有期徒刑參月，如易科罰金，以新臺幣壹仟元折算壹日。未扣案之犯罪所得新臺幣貳萬元，於全部或一部不能沒收或不宜執行沒收時，追徵其價額。 62 108年12月11日 0元 16萬2067元 16萬2067元  蕭宜芬犯行使變造私文書罪，處有期徒刑肆月，如易科罰金，以新臺幣壹仟元折算壹日。未扣案之犯罪所得新臺幣拾陸萬貳仟零陸拾柒元，於全部或一部不能沒收或不宜執行沒收時，追徵其價額。 63 108年12月18日 5405元 6萬5405元 6萬元  蕭宜芬犯行使變造私文書罪，處有期徒刑參月，如易科罰金，以新臺幣壹仟元折算壹日。未扣案之犯罪所得新臺幣陸萬元，於全部或一部不能沒收或不宜執行沒收時，追徵其價額。 64 109年1月15日 9萬7888元 29萬7888元 20萬元  蕭宜芬犯行使變造私文書罪，處有期徒刑伍 月，如易科罰金，以新臺幣壹仟元折算壹日。未扣案之犯罪所得新臺幣貳拾萬元，於全部或一部不能沒收或不宜執行沒收時，追徵其價額。 65 109年1月20日 3264元 3萬3264元 3萬元  蕭宜芬犯行使變造私文書罪，處有期徒刑參月，如易科罰金，以新臺幣壹仟元折算壹日。未扣案之犯罪所得新臺幣參萬元，於全部或一部不能沒收或不宜執行沒收時，追徵其價額。 66 109年2月4日 3026元 8萬3026元 8萬元  蕭宜芬犯行使變造私文書罪，處有期徒刑參月，如易科罰金，以新臺幣壹仟元折算壹日。未扣案之犯罪所得新臺幣捌萬元，於全部或一部不能沒收或不宜執行沒收時，追徵其價額。 67 109年2月20日 5474元 5萬5474元 5萬元  蕭宜芬犯行使變造私文書罪，處有期徒刑參月，如易科罰金，以新臺幣壹仟元折算壹日。未扣案之犯罪所得新臺幣伍萬元，於全部或一部不能沒收或不宜執行沒收時，追徵其價額。 68 109年3月11日 0元 12萬1896元 12萬1896元  蕭宜芬犯行使變造私文書罪，處有期徒刑肆月，如易科罰金，以新臺幣壹仟元折算壹日。未扣案之犯罪所得新臺幣拾貳萬壹仟捌佰玖拾陸元，於全部或一部不能沒收或不宜執行沒收時，追徵其價額。 69 109年3月11日 2000元 3萬2000元 3萬元  蕭宜芬犯行使變造私文書罪，處有期徒刑參月，如易科罰金，以新臺幣壹仟元折算壹日。未扣案之犯罪所得新臺幣參萬元，於全部或一部不能沒收或不宜執行沒收時，追徵其價額。 70 109年3月20日 0元 11萬1489元 11萬1489元  蕭宜芬犯行使變造私文書罪，處有期徒刑肆月，如易科罰金，以新臺幣壹仟元折算壹日。未扣案之犯罪所得新臺幣拾壹萬壹仟肆佰捌拾玖元，於全部或一部不能沒收或不宜執行沒收時，追徵其價額。 71 109年3月27日 6475元 5萬6475元 5萬元  蕭宜芬犯行使變造私文書罪，處有期徒刑參月，如易科罰金，以新臺幣壹仟元折算壹日。未扣案之犯罪所得新臺幣伍萬元，於全部或一部不能沒收或不宜執行沒收時，追徵其價額。 72 109年4月1日 8萬9469元 28萬9469元 20萬元  蕭宜芬犯行使變造私文書罪，處有期徒刑伍月，如易科罰金，以新臺幣壹仟元折算壹日。未扣案之犯罪所得新臺幣貳拾萬元，於全部或一部不能沒收或不宜執行沒收時，追徵其價額。 73 109年5月5日 4148元 3萬4148元 3萬元  蕭宜芬犯行使變造私文書罪，處有期徒刑參月，如易科罰金，以新臺幣壹仟元折算壹日。未扣案之犯罪所得新臺幣參萬元，於全部或一部不能沒收或不宜執行沒收時，追徵其價額。 74 109年5月29日 5638元 5萬5638元 5萬元  蕭宜芬犯行使變造私文書罪，處有期徒刑參月，如易科罰金，以新臺幣壹仟元折算壹日。未扣案之犯罪所得新臺幣伍萬元，於全部或一部不能沒收或不宜執行沒收時，追徵其價額。